臺灣屏東地方法院刑事判決
111年度交訴字第88號
公  訴  人  臺灣屏東地方檢察署檢察官
被      告  張秀足


上列被告因過失致死案件，經檢察官提起公訴（111年度偵字第7
977），因被告於準備程序就被訴事實為有罪之陳述，經本院告
知簡式審判程序意旨，並聽取公訴人及被告之意見後，由本院合
議庭裁定由受命法官獨任進行簡式審判程序，判決如下：
    主      文
張秀足犯無駕駛執照過失致人於死罪，處有期徒刑柒月。
    事實及理由
一、被告張秀足所犯係死刑、無期徒刑、最輕本刑為3年以上有
    期徒刑以外之罪，其於準備程序中就前揭被訴事實為有罪之
    陳述，經法官告知簡式審判程序之旨，並聽取其與公訴人之
    意見後，本院合議庭裁定由受命法官獨任進行簡式審判程序
    ，合先敘明。
二、本院認定被告之犯罪事實及證據，除附件起訴書犯罪事實欄
    第1行關於「張秀足於民國111年2月7日16時50分許」之記載
    ，應補充更正為「張秀足未領有普通重型機車駕駛執照，仍
    於民國111年2月7日16時50分許」；證據欄應補充「車輛詳
    細資料報表、證號查詢機車駕駛人資料及被告於本院準備程
    序及審理時之自白」為證據外，餘均與檢察官起訴書之記載
    相符，茲引用之（如附件）。
三、論罪科刑：
  ㈠按汽車駕駛人，無駕駛執照駕車、酒醉駕車、吸食毒品或迷
    幻藥駕車、行駛人行道或行經行人穿越道不依規定讓行人優
    先通行，因而致人受傷或死亡，依法應負刑事責任者，加重
    其刑至2分之1，道路交通管理處罰條例第86條第1項定有明
    文。次按刑法總則之加重，係概括性之規定，所有罪名均一
    體適用；刑法分則之加重，係就犯罪類型變更之個別犯罪行
    為予以加重，成為另一獨立之罪名。道路交通管理處罰條例
    第86條第1項關於汽車駕駛人無駕駛執照駕車，因而致人受
    傷依法應負刑事責任者，加重其刑至2分之1之規定，係就刑
    法過失致人於死罪、過失傷害（及致重傷）等罪之基本犯罪
    類型，對於加害人為汽車駕駛人，於無駕駛執照駕車，因而
    致人受傷或死亡之特殊行為要件予以加重處罰，已就上述各
    罪犯罪類型變更之個別犯罪行為予以加重，而成另一獨立之
    罪名，自屬刑法分則加重之性質（最高法院99年度台非字第
    198號判決意旨可資參照）。被告並未考領合格之普通重型
    機車駕駛執照，此有證號查詢機車駕駛人資料查詢結果資料
    在卷可憑（相卷第53頁）。是核被告所為，係犯道路交通管
    理處罰條例第86條第1項、刑法第276條之無駕駛執照駕車因
    過失致人於死罪，並應道路交通管理處罰條例第86條第1項
    規定加重其刑。公訴意旨認被告係犯刑法第276條之過失致
    死罪，漏未斟酌被告有道路交通管理處罰條例第86條第1項
    前段之汽車駕駛人無照駕車之規定，尚有未恰，惟經公訴檢
    察官當庭補充更正（見本院卷第28頁），本院自無庸變更起
    訴法條，附此敘明。
　㈡又本案車禍後，被告於前來處理員警尚不知何人犯罪前，主
    動坦承其為肇事者，此有屏東縣政府警察局屏東分局交通分
    隊萬丹交通小隊道路交通事故肇事人自首情形紀錄表在卷可
    參（相卷第55頁）。堪認符合自首之要件，爰依刑法第62條
    前段規定，減輕其刑。被告有上開刑之加重及減輕事由，依
    法先加後減之。
  ㈢爰審酌被告騎乘機車行經無號誌及劃設停標字之交岔路口，
    支線道車未暫停讓幹線道車先行，卻疏未注意，造成本件交
    通事端，顯然漠視往來公眾及駕駛人之生命、身體及財產安
    全，並造成被害人因傷重不治之死亡結果，致被害人家屬無
    可彌補之傷害；惟念其於犯後始終坦承犯行，態度尚可，迄
    今未能與被害人家屬達成和解並賠償損害，並參酌被告自陳
    為國中畢業之智識程度，現以打零工為生，每月收入約新臺
    幣（下同）1萬多元，已婚，育有3名成年子女等一切情狀，
    量處如主文所示之刑。
四、依刑事訴訟法第273條之1第1項、第299條第1項前段、第310
     條之2、第454條第2項，判決如主文。
五、如不服本判決應於收受判決後20日內向本院提出上訴書狀，
    並應敘述具體理由；其未敘述上訴理由者，應於上訴期間屆
    滿後20日內向本院補提理由書（均須按他造當事人之人數附
    繕本）「切勿逕送上級法院」。
本案經檢察官劉俊儀提起公訴，檢察官曾馨儀到庭執行職務。
中    華    民    國   111    年    9     月    20    日
                  刑事第四庭    法  官  蕭筠蓉
以上正本證明與原本無異。
如不服本判決應於收受判決後20日內向本院提出上訴書狀，並
應敘述具體理由；其未敘述上訴理由者，應於上訴期間屆滿後
20日內向本院補提理由書（均須按他造當事人之人數附繕本）
「切勿逕送上級法院」。
中    華    民    國   111    年    9     月    20    日
                                書記官  林依靜
附錄本案所犯法條全文
道路交通管理處罰條例第86條第1項：
汽車駕駛人，無駕駛執照駕車、酒醉駕車、吸食毒品或迷幻藥駕
車、行駛人行道或行經行人穿越道不依規定讓行人優先通行，因
而致人受傷或死亡，依法應負刑事責任者，加重其刑至二分之一
。
刑法第276條：
因過失致人於死者，處5 年以下有期徒刑、拘役或50萬元以下罰
金。

【附件】
臺灣屏東地方檢察署檢察官起訴書
                                     111年度偵字第7977號
　　被　　　告　張秀足　

上列被告因過失致死案件，已經偵查終結，認應該提起公訴，茲
將犯罪事實及證據並所犯法條分敘如下：
　　　　　　犯罪事實
一、張秀足於民國111年2月7日16時50分許，騎乘車牌號碼000-0
    00號普通重型機車，沿屏東縣萬丹鄉社美路，由南往北方向
    行駛，至該路與大義路無號誌及劃設停標字之交岔路口，適
    有劉陳美月騎乘車牌號碼000-0000號普通重型機車，沿大義
    路，由東往西方向行駛。張秀足行經無號誌及劃設停標字之
    交岔路，支線道車應暫停讓幹線道車先行，且按當時情形，
    亦無不能注意情事，竟疏未注意，車後與劉車相撞，劉車倒
    於社美路口，經送醫後，終因中樞神經衰竭、顱內出血、頭
    部外傷傷重不治死亡。
二、案經囑託臺灣高雄地方檢察署相驗後，由死者之子劉正中訴
    請偵辦。
　　　　　　證據並所犯法條
一、證據清單
編號 證據方法 待證事實 備考 1 死者家屬劉正中指訴 母親發生本件車禍死亡之事實。  2 道路交通事故調查報告表(一)、(二)現場圖暨相片21張 兩車行駛方向、刮地痕、倒地位置。 被告行車方向交岔路口前有停標字。 3 國軍高雄總醫院左營分院附設民眾診療服務處診斷證明書 送至該院急診室就醫，受有頭部外傷合併顱內出血、左鎖骨骨折、顏面挫擦傷、右手挫擦傷之傷害。於111年2月9日10時18分往生。  4 臺灣高雄地方檢察署相驗筆錄、檢驗報告書、相驗屍體證明書、相驗相片53張 如事實欄死亡原因。  5 交通部公路總局高雄區監理所屏澎區車輛行車事故鑑定會鑑定意見書 被告騎車行經無號誌及劃設停標字之交岔路，支線道車應暫停讓幹線道車先行，為肇事主因。  6 被告張秀足自白 全部事實。  
二、核被告所為係犯刑法刑法第276條過失致死之罪嫌。
三、依刑事訴訟法第251條第1項提起公訴。
　此　致
臺灣屏東地方法院
中　　華　　民　　國　 111　　年　　7 　　月　　5 　　日
                               檢察官  劉俊儀　　      
本件正本證明與原本無異　　　　　　　　　　　　　　　　　
中　　華　　民　　國　 111　　年　  7　 　月　 21　 　日
                             　書記官　黃秀婷